【裁判字號】    98,抗,788
【裁判日期】    980806
【裁判案由】    聲請減刑
【裁判全文】
臺灣高等法院臺中分院刑事裁定           98年度抗字第788號
抗  告  人
即  受刑人  甲○○
                    現於臺灣台中監獄執行中
上列抗告人因聲請減刑案件，不服臺灣彰化地方法院中華民國九
十八年六月十二日裁定（九十八年度聲減字第三九號）提起抗告
，本院裁定如下：
    主  文
抗告駁回。
    理  由
一、按「依刑法第四十八條應更定其刑者，或依刑法第五十三條
    及第五十四條應依刑法第五十一條第五款至第七款之規定，
    定其應執行之刑者，由該案犯罪事實最後判決之法院之檢察
    官，聲請該法院裁定之」、「前項定其應執行之刑者，受刑
    人或其法定代理人、配偶，亦得請求前項檢察官聲請之」，
    此於刑事訴訟法第四百七十七條第一、二項定有明文。另「
    依本條例應減刑之罪，已經判決確定尚未執行或執行未完畢
    者，由檢察官或應減刑之人犯聲請最後審理事實之法院裁定
    之」，此於「中華民國九十六年罪犯減刑條例」第八條第一
    項亦有明文規定。又依據中華民國九十六年罪犯減刑條例第
    八條第三項之規定，必須有「依本條例應減刑之數罪，經二
    以上法院裁判確定者」之情形，始得由一檢察官或應減刑之
    人犯合併向其中一裁判法院聲請裁定減刑。
二、經查本件受刑人甲○○聲請減刑及定應執行刑之連續施用第
    一級毒品罪及殺人未遂罪，其最後審理事實之法院均屬本院
    而非原裁定法院，此部分事實，原裁定已經論述甚詳，核無
    違誤。受刑人甲○○向原裁定法院聲請減刑及定應執行刑，
    於法自有未合。此與其他受刑人因有「中華民國九十六年罪
    犯減刑條例」第十條、第十一條之情形，故依據同條例第十
    二條之規定，得準用「中華民國九十六年罪犯減刑條例」第
    八條第三項之規定向其中一裁判法院聲請減刑及定應執行刑
    之情形不同。本件受刑人甲○○援引本院另案九十八年度聲
    減字第六六號刑事裁定，主張其向原裁定法院提出本件聲請
    係屬正當，應屬誤會。又本件受刑人甲○○向原裁定法院聲
    請減刑及定應執行刑既非正當，於法不應准許，即無所謂定
    應執行刑應遵守「外部性拘束」及「內部性拘束」之問題；
    受刑人甲○○再爭議其所犯上開二罪如何合於數罪併罰之規
    定云云，此亦與原裁定法院能否受理本件上開聲請之認定無
    涉。本件受刑人甲○○以其所犯殺人未遂罪之犯罪日期，僅
    在其施用第一級毒品罪判決確定日期之五日之後，及其自被
    羈押之日起至借提執行，至今均未中斷等情詞，據以主張二
    罪不定應執行刑有失公允，及法院裁定應執行刑應如何遵守
    「外部性拘束」及「內部性拘束」等情詞，提起本件抗告，
    指摘原裁定不當，其抗告核無理由，應予駁回。
三、據上論斷，應依刑事訴訟法第四百十二條，裁定如主文。
中    華    民    國    98    年    8     月    6     日
            刑事第三庭   審判長法  官   王  增  瑜
                               法  官   梁  堯  銘
                               法  官   廖  柏  基
以上正本證明與原本無異。
如不服本裁定，應於收受送達後五日內向本院提出抗告書狀，並
敘述抗告之理由。
                               書記官   曾  煜  智
中    華    民    國    98    年    8     月    6     日


司法院資訊處製作；財團法人民間司法改革基金會備份。
